臺灣屏東地方法院刑事判決　　　　　　 99年度簡上字第211號
上　訴　人　高翠蓮
上列上訴人即被告因竊盜案件，不服台灣屏東地方法院99年度簡
字第1415號中華民國99年8 月9 日第一審簡易判決（聲請簡易判
決處刑案號98年度偵字第7403號），提起上訴，本院管轄之第二
審合議庭判決如下：
    主  文
上訴駁回。
    事  實
一、高翠蓮意圖為自己不法之所有，基於竊盜犯意，分別為下列
    行為：（一）於民國98年8 月10日前某時，在屏東縣潮州鎮
    ○○街175 號8 樓之6 內，徒手竊取盧羿慈所有LouisVutto
    n 牌手提公事包1 只，價值約新臺幣（下同）4 萬元。（二
    ）於98年10月6 日前某時，在屏東縣潮州鎮○○街175 號8
    樓之6 內，徒手竊取盧羿慈所有骨頭形狀抱枕、女用化妝包
    、水晶佛像各1 只、女用隨身攜帶之小髮梳1 支、小化妝鏡
    1 個，價值合計約849 元。嗣經盧羿慈發現報警處理，循線
    查悉上情。
二、案經屏東縣政府警察局潮州分局報告臺灣屏東地方法院檢察
    署檢察官偵查起訴。
    理  由
一、訊據被告高翠蓮矢口否認有上揭竊盜犯行，辯稱伊沒有竊取
    被害人之物品，伊是跟盧羿慈承租其中一個房間，上開物品
    本來就在伊承租的房子裡面云云；惟查，被告上揭竊取被害
    人盧羿慈上開物品之犯行，業據被害人即證人盧羿慈指述綦
    詳，證人即被害人盧羿慈於本院審理中證稱：我的房子是三
    房兩廳，我將其中一個房間租給她，她可以附帶使用廚房、
    客廳；因我的東西本來就在我房間的箱子裡，卻跑到被告房
    間櫃子那邊；上開物品原來放在我的主臥房，而且我有上鎖
    。我房間門鎖有被破壞的跡象等語（見本院卷第65頁反面至
    第66頁）。又證人即承辦之員警施養猛於本院審理中證稱：
    我們經過屋主盧羿慈同意後進屋內搜索，除了扣押物品清單
    所列之水晶佛像是放在客廳鞋櫃上方外，其他的物品都在被
    告打地鋪睡覺之頭部旁邊；盧羿慈有說那些物品原來都放在
    她自己的房間等語（見本院卷第63頁）。是被告已將上開物
    品置於自己實力支配下之打地鋪睡覺之頭部旁邊甚明，被告
    上述辯解，自不足採；此外復有扣押物品目錄表、贓物認領
    保管單及現場照片等在卷可稽，本件事證明確，被告犯行堪
    予認定。
二、核被告所為，係犯刑法第320 條第1 項之竊盜罪。原審審酌
    被告不思以正當方式取得財物，因貪圖私欲竊取他人財物，
    惟慮及所竊得之物品價值不高，且所竊部分財物業據被害人
    領回，犯罪所生損害程度尚微等一切情狀，量處如主文所示
    之刑；並諭知如主文所示易科罰金之折算標準，其認事用法
    ，均無不合，量刑亦屬妥適。被告上訴意旨空言指摘原審判
    決不當，顯無理由，應予駁回。
據上論斷，應依刑事訴訟法第455 條之1 第1 項、第3 項、第36
8 條，判決如主文。
本案經檢察官潘國威到庭執行職務。
中    華    民    國  100     年    6     月    13    日
                  刑事第三庭  審判長法  官  張世賢
                                    法  官  許嘉仁
                                    法  官  蕭筠蓉
以上正本證明與原本無異。
不得上訴。
中    華    民    國  100     年    6     月    13    日
                                    書記官  粘嫦珠
附錄本判決論罪科刑法條全文
中華民國刑法第320條第1項：
意圖為自己或第三人不法之所有，而竊取他人之動產者，為竊盜
罪，處5  年以下有期徒刑、拘役或 5 百元以下罰金。